【裁判字號】    97,訴,3612
【裁判日期】    971231
【裁判案由】    毒品危害防制條例
【裁判全文】
臺灣板橋地方法院刑事判決              97年度訴字第3612號
公  訴  人  臺灣板橋地方法院檢察署檢察官
被      告  甲○○
上列被告因毒品危害防制條例案件，經檢察官提起公訴（97年度
毒偵字第5479號），被告於準備程序中對被訴之事實為有罪陳述
，本院告知被告簡式審判程序之旨，並聽取當事人之意見後，經
合議庭裁定由受命法官獨任進行簡式審判程序，判決如下：
    主    文
甲○○施用第一級毒品，累犯，處有期徒刑柒月。
    事    實
一、甲○○前於民國87年間，因施用毒品案件，經本院以87年度
    毒聲字第380 號裁定送勒戒處所施以觀察、勒戒後，因認無
    繼續施用毒品傾向而出所，該次施用毒品犯行並經臺灣板橋
    地方法院檢察署檢察官以87年度偵字第7043號為不起訴處分
    確定；又於88年間，因施用毒品案件，經本院以88年度毒聲
    字第5581號裁定送勒戒處所施以觀察、勒戒後，因認有繼續
    施用毒品傾向，乃由本院另以88年度毒聲字第6051號裁定令
    入戒治處所施以強制戒治，該次施用毒品犯行並經起訴，由
    本院以88年度易字第4087號判決判處有期徒刑5 月確定，90
    年9 月10日易科罰金執行完畢，而上開強制戒治執行屆滿5
    月後，其成效經評定為合格，無繼續戒治之必要，經本院以
    89年度毒聲字第2323號裁定停止戒治，所餘戒治期間付保護
    管束，並於89年5 月24日出戒治所停止戒治，惟於停止戒治
    付保護管束期間因違反保護管束應遵守事項情節重大，經本
    院以89年度毒聲字第5627號裁定撤銷停止戒治，令入戒治處
    所施以強制戒治，於90年8 月15日執行強制戒治完畢出所；
    復於90年間，因施用毒品案件，由本院以93年度訴緝字第15
    7 號判決判處應執行有期徒刑1 年10月確定；再於93年間，
    因施用毒品案件，經台灣新竹地方法院以93年度竹簡字第64
    9 號判決判處有期徒刑6 月確定；前開2 案所處徒刑，嗣經
    台灣新竹地方法院以94年度聲字第147 號裁定應執行有期徒
    刑1 年10月確定，於95年3 月3 日假釋出監，迄95年9 月1
    日假釋期滿，未經撤銷假釋，未執行之刑已執行論；詎其於
    強制戒治執行完畢5 年內，仍因有施用毒品犯行，經法院判
    處罪刑確定後，復於97年6 月20日18時許，在台北縣三重市
    ○○○街86巷6 號住處內，以將海洛因摻於香菸內，點燃後
    吸食煙氣之方式，施用海洛因1 次；嗣於翌日20時10分許，
    在上址為警查獲，甲○○且同意接受員警採尿，經警將所採
    集甲○○之尿液檢體送驗後，呈嗎啡陽性反應。
二、案經臺北縣政府警察局三重分局報告臺灣板橋地方法院檢察
    署檢察官偵查後起訴。
    理    由
一、認定犯罪事實所憑之證據及理由：
(一)、訊據被告對其在上揭時間、地點施用第一級毒品海洛因之事
    實，於本院審理中自白不諱；而其為警查獲時，同意接受員
    警採尿，經警將所採集被告尿液檢體送驗後，呈嗎啡、甲基
    安非他命陽性反應乙節，亦有臺灣檢驗科技股份有限公司97
    年7 月4 日出具之濫用藥物檢驗報告、臺北縣政府警察局三
    重分局查獲毒品案件被移送者姓名、代碼對照表各1 紙附卷
    足憑（見偵查卷第44頁、第19頁，雖被告於本件遭查獲斯時
    之驗尿報告，除呈嗎啡陽性反應外，亦呈甲基安非他命陽性
    反應，且被告於本院審理中亦坦認有於97年6 月20日，在台
    北縣三重市○○○街86巷6 號住處內，以將甲基安非他命置
    於玻璃球內燒烤吸食煙氣之方式，施用甲基安非他命1 次之
    犯行，惟因被告上揭施用甲基安非他命犯行部分，與其遭起
    訴之施用海洛因犯行部分，核無裁判上一罪關係可言，亦未
    據起訴，本院無從併予審理，附此敘明）。
(二)、按觀察、勒戒或強制戒治執行完畢釋放後，5 年內再犯施用
    第一、二級毒品之罪者，檢察官應依法追訴，毒品危害防制
    條例第23條第2 項定有明文；查被告於87年間，因施用毒品
    案件，經本院以87年度毒聲字第380 號裁定送勒戒處所施以
    觀察、勒戒後，因認無繼續施用毒品傾向而出所，該次施用
    毒品犯行並經臺灣板橋地方法院檢察署檢察官以87年度偵字
    第7043號為不起訴處分確定；又於88年間，因施用毒品案件
    ，經本院以88年度毒聲字第5581號裁定送勒戒處所施以觀察
    、勒戒後，因認有繼續施用毒品傾向，乃由本院另以88年度
    毒聲字第6051號裁定令入戒治處所施以強制戒治，該次施用
    毒品犯行並經起訴，由本院以88年度易字第4087號判決判處
    有期徒刑5 月確定，90年9 月10日易科罰金執行完畢，而上
    開強制戒治執行屆滿5 月後，其成效經評定為合格，無繼續
    戒治之必要，經本院以89年度毒聲字第2323號裁定停止戒治
    ，所餘戒治期間付保護管束，並於89年5 月24日出戒治所停
    止戒治，惟於停止戒治付保護管束期間因違反保護管束應遵
    守事項情節重大，經本院以89年度毒聲字第5627號裁定撤銷
    停止戒治，令入戒治處所施以強制戒治，於90年8 月15日執
    行強制戒治完畢出所；復於90年間，因施用毒品案件，由本
    院以93年度訴緝字第157 號判決判處應執行有期徒刑1 年10
    月確定；再於93年間，因施用毒品案件，經台灣新竹地方法
    院以93年度竹簡字第649 號判決判處有期徒刑6 月確定；前
    開2 案所處徒刑，嗣經台灣新竹地方法院以94年度聲字第14
    7 號裁定應執行有期徒刑1 年10月確定，於95年3 月3 日假
    釋出監，迄95年9 月1 日假釋期滿，未經撤銷假釋，未執行
    之刑已執行論等情，有台灣高等法院被告前案紀錄表在卷可
    參，是被告於強制戒治執行完畢5 年內，仍因有施用毒品犯
    行，經法院判處罪刑確定後，復為本件施用毒品犯行，亦甚
    明確；綜上，本件事證已明，被告犯行堪以認定。
二、應適用之法律、科刑審酌事由：
(一)、核被告本件所為，係犯毒品危害防制條例第10條第1 項之施
    用第一級毒品罪；其施用前持有第一級毒品海洛因之低度行
    為，為其後施用毒品之高度行為所吸收，不另論罪；又被告
    於90年間，因施用毒品案件，由本院以93年度訴緝字第157
    號判決判處應執行有期徒刑1 年10月確定；再於93年間，因
    施用毒品案件，經台灣新竹地方法院以93年度竹簡字第64 9
    號判決判處有期徒刑6 月確定；前開2 案所處徒刑，嗣經台
    灣新竹地方法院以94年度聲字第147 號裁定應執行有期徒刑
    1 年10月確定，於95年3 月3 日假釋出監，迄95年9 月1日
    假釋期滿，未經撤銷假釋，未執行之刑已執行論等情，有前
    揭臺灣高等法院被告前案紀錄表附卷可憑，其於有期徒刑執
    行完畢後，5 年以內，故意再犯本件有期徒刑以上之罪，為
    累犯，就其本件犯行，應依刑法第47條第1 項規定，加重其
    刑。
(二)、爰審酌被告施用毒品所生危害，實以自戕身心健康為主，對
    於他人生命、身體、財產等法益，尚無明顯而重大之實害，
    暨其犯罪後坦認犯行之態度等一切情狀，就其本件犯行，量
    處如主文所示之刑，以示懲儆。
據上論斷，應依刑事訴訟法第273 條之1 第1 項、第299 條第1
項前段、毒品危害防制條例第10條第1 項，刑法第11條、第47條
第1 項，判決如主文。
本案經檢察官郭季青到庭執行職務。
中    華    民    國    97    年    12    月    31    日
                  刑事第十七庭法  官  陳明偉
以上正本證明與原本無異。
如不服本判決應於送達後10日內向本院提出上訴狀。
                              書記官  強梅芳
中    華    民    國    97    年    12    月    31    日
附錄本案論罪科刑法條全文
毒品危害防制條例第十條
施用第一級毒品者，處六月以上五年以下有期徒刑。


司法院資訊處製作；財團法人民間司法改革基金會備份。
